【裁判字號】    92,訴,1669
【裁判日期】    921118
【裁判案由】    違反毒品危害防制條例
【裁判全文】
臺灣臺北地方法院刑事判決                        九十二年度訴字第一六六九號
    公  訴  人  臺灣臺北地方法院檢察署檢察官
    被      告  甲○○
                        （現於臺灣臺北戒治所強制戒治中）
右列被告因違反毒品危害防制條例案件，經檢察官提起公訴（九十二年度毒偵字第一
六七四、一六七五號），本院判決如左：
    主  文
甲○○連續施用第一級毒品，處有期徒刑柒月。扣案海洛因壹包（淨重零點參公克）
沒收銷燬之，注射針筒壹支沒收之。又施用第二級毒品，處有期徒刑伍月。應執行有
期徒刑拾月，扣案海洛因壹包（淨重零點參公克）沒收銷燬之，注射針筒壹支沒收之
。
    事  實
一、甲○○前於民國八十九年間因施用第一級毒品海洛因案件，經本院以八十九年度
    毒聲字第二六八八號裁定送臺灣臺北看守所附設勒戒處所執行觀察勒戒後，認有
    繼續施用毒品之傾向，再依本院以八十九年度毒聲字第二九四○號裁定送臺灣臺
    北戒治所執行強制戒治，嗣於九十一年四月五日強制戒治執行完畢，經臺灣臺北
    地方法院檢察署檢察官於九十二年二月十七日以九十二年度戒毒偵字第二號為不
    起訴處分，該不起訴處分於同年月二十一日確定。詎仍不知悔改，於前開不起訴
    處分確定後，五年內，又基於施用第一級毒品海洛因之概括犯意，自九十二年二
    月二十二日起至同年五月廿九日止，在其臺北市文山區○○○路○段一四二號二
    樓住處房間內，施用第一級毒品海洛因多次。嗣為警持搜索票於同年五月卅日下
    午三時二十分許，在臺北市中山區○○○路○段六七號十一樓之一當場查獲，並
    扣得海洛因一小包（淨重零點三公克）及甲○○所有，供其施打海洛因之注射針
    筒一支。甲○○另基於施用第二級毒品安非他命之犯意，於九十二年五月二十六
    日晚間八、九時許，在其前開台北市羅斯福住處，施用第二級毒品安非他命，嗣
    為警於同年月廿七日晚間十一時，在臺北市○○區○○街四二號二樓採尿送驗而
    查獲。
二、案經臺北市政府警察局大安分局及臺北市政府警察局文山第二分局報告臺灣臺北
    地方法院檢察署檢察官偵查起訴。
    理  由
一、訊據被告甲○○坦認連續施用第一級毒品海洛因，及施用一次第二級毒品安非他
    命之犯行，並有扣案海洛因乙包（淨重０．三公克）及注射針筒一支可證，復有
    本院八十九年度毒聲字第二九四○號裁定、臺灣臺北地方法院檢察署九十二年度
    戒毒偵字第二號不起訴處分書、毒品初步鑑驗報告單、煙毒麻藥案件尿液委驗單
    、本院搜索票、臺北市立療養院煙毒尿液檢驗報告書、列管毒品人口尿液檢體採
    集送驗紀錄表、臺灣尖端先進生技醫藥股份有限公司濫用藥物檢驗中心濫用藥物
    檢驗報告在卷可稽。被告犯行堪以認定，應予依法論科。
二、核被告所為，係犯毒品危害防制條例第十條第一項之施用第一級毒品罪、第十條
    第二項之施用第二級毒品罪。被告先後多次施用海洛因之犯行，其行為緊接、犯
    意概括，觸犯構成要件相同之罪名，應依連續犯論以一罪，並依法加重其刑。被
    告因施用而持有海洛因、安非他命，均為施用行為所吸收，均不另論罪。爰審酌
    被告曾有違反藥事法、肅清煙毒條例、賭博等前科（非累犯），素行不佳；本院
    審理時坦認施用第一級毒品、第二級毒品之犯行，犯罪後之態度尚可；及被告犯
    罪之動機、目的、手段及所生危害等一切情狀，就其所犯二罪分別量處如主文所
    示之刑，並定其應執行刑。末查，扣案之海洛因一包（淨重０．三公克），為違
    禁物，應依毒品危害防制條例第十八條第一項前段沒收銷燬之；又扣案注射針筒
    乙支，為被告所有，業經被告供明在卷，為供被告施打海洛因之物，應依刑法第
    三十八條第一項第二款沒收之，併此敘明。
三、臺灣臺北地方法院檢察署九十二年度毒偵字第一七三三號請求併辦部分：
    移送併辦意旨略以：「被告前因施用第一級毒品海洛因案件，經鈞院以八十九年
    度毒聲字第二九四０號裁定令入戒治處所施以強制戒治一年，又於停止戒治交付
    保護管束期間內施用第二級毒品，遭撤銷停止強制戒治，於九十一年四月五日戒
    治期滿，由本署於九十二年二月十七日以九十二年度戒毒偵字第二號為不起訴處
    分在案。猶不知悔改，竟基於施用第一級毒品之犯意，於九十二年二月十八日採
    尿前二十四小時內，在不詳地點，施用第一級毒品海洛因，而於九十二年二月十
    八日在臺北市○○區○○街四十二號二樓臺北市政府警察局文山第二分局內，為
    警採尿送驗後查獲」等語，而認被告九十二年二月十八日施用第一級毒品之行為
    ，與前開犯罪事實有連續犯裁判上一罪之關係請求併辦。惟查，臺灣臺北地方法
    院檢察署九十二年度戒毒偵字第二號為不起訴處分係於九十二年二月二十一日公
    告，此有檢察書類查詢表在案可稽，則該不起訴處分係於九十二年二月二十一日
    始確定。公訴人請求併辦被告施用第一級毒品之行為，在前揭不起訴處分確定之
    前，依最高法院九十年台非字第八一號判決意旨，倘公訴人就該部分行為「起訴
    」，其起訴應備之程式尚未完成，法院應諭知不受理判決。足徵公訴人該部分請
    求併辦之事實，與前開犯罪事實並無裁判上一罪之關係，爰退回檢察官另為適法
    之處理。
據上論斷，應依刑事訴訟法第二百九十九條第一項前段、毒品危害防制條例第十條第
一項、第二項、第十八條第一項前段，刑法第十一條前段、第五十六條、第五十一條
第五款、第三十八條第一項第二款，判決如主文。
本案經檢察官孟令士到庭執行職務
中      華      民      國      九十二      年    十一    月    十八    日
                                      臺灣臺北地方法院刑事第六庭
                                          審判長法  官  李英勇
                                                法  官  郭惠玲
                                                法  官  趙子榮
右正本證明與原本無異。
如不服本判決，應於判決送達後十日內，向本院提出上訴狀。
                                                書記官  林鈴芬
中      華      民      國      九十二      年    十一    月    二十一  日
附錄條文：
毒品危害防制條例第十條
施用第一級毒品者，處六月以上五年以下有期徒刑。
施用第二級毒品者，處三年以下有期徒刑。


司法院資訊處製作；財團法人民間司法改革基金會備份。
